臺灣臺中地方法院刑事判決　　　　　　　　　　　　　九十四年度交訴字第四八號
　　公　訴　人　臺灣臺中地方法院檢察署檢察官
　　被　　　告　甲○○
　　選任辯護人　江來盛律師
右列被告因業務過失致死等案件，經檢察官提起公訴（九十四年度偵字第五四九一號
），本院合議庭裁定適用簡式審判程序，判決如左：
    主  文
甲○○從事業務之人，因業務上之過失致人於死，處有期徒刑壹年肆月。緩刑年。
    犯罪事實
一、甲○○為賢惠交通有限公司大貨車司機，平日以駕駛大貨車為業，係從事義務之
    人，於民國九十四年三月三日凌晨四時許，駕駛車號ＪＦ─Ｅ二七號營業用曳引
    車，由臺南縣永康市出發欲往臺中縣大里市○○路工業區，由南往北方向行駛，
    嗣於同日上午七時五十分許，途經臺中縣大里市○○○路、向學一路口時，本應
    注意汽車行駛至交叉路口，應遵守燈光號誌，且汽車行駛時，應注意車前狀況，
    並隨時採取必要之安全措施，且當時天候雨、日間自然光線、路面濕潤無缺陷亦
    無障礙物、行車管制號誌動作正常、視距良好，依當時情形，並無並不能注意之
    情事，竟疏未注意該路口之燈號指示，闖越紅燈直行，致其所駕駛之營業用曳引
    車右側保險桿，不慎自後撞及正在該處路口停等紅燈，由乙○○所騎乘之車牌號
    碼ＰＷ五─四九三號重型機車（後座附載乘客黃鈺雯），使乙○○及其搭載之黃
    鈺雯均人車倒地，乙○○受有左小腿頓挫傷並瘀腫之普通傷害（傷害部分業據告
    訴人乙○○於本院審理時當庭撤回告訴），黃鈺雯則因顱骨破裂、胸腹部挫傷併
    多處骨折及內出血而當場不治死亡。甲○○於肇事後，有偵查權限之人知悉犯罪
    人之前，主動向到場處理事故員警陳明自己係肇事者及陳述肇事經過，自首接受
    裁判。
二、案經被害人乙○○告訴及臺灣臺中地方法院檢察署檢察官自動簽分偵查起訴。
    理  由
一、右開犯罪事實，業據被告甲○○坦承不諱，核與被害人乙○○指述之情節相符，
    並有道路交通事故現場圖、調查報告表（一）、（二）及現場照片、霧峰澄清醫
    院診斷證明書附卷可稽。另被害人黃鈺雯確因本件車禍致顱骨破裂、胸腹部挫傷
    併多處骨折及內出血而死亡，業經臺灣臺中地方法院檢察署檢察官督同法醫師相
    驗屬實，製有勘驗筆錄、驗斷書及相驗屍體證明書附卷足憑。按汽車行駛至交叉
    路口，應遵守燈光號誌及駕駛人應注意車前狀況，並隨時採取必要之安全措施，
    道路交通安全規則第九十四條第三項及第一百零二條第一項第一款分別定有明文
    。被告駕車自應注意上述道路交通安全規定，且當時天候雨、日間自然光線、路
    面濕潤無缺陷亦無障礙物、行車管制號誌動作正常、視距良好，有前開卷附道路
    交通事故調查報告表（一）在卷可按，依當時情形，並無並不能注意之情事，竟
    疏未注意該路口之燈號指示，闖越紅燈直行，致其所駕駛之營業用曳引車右側保
    險桿，不慎自後撞及正在該處路口停等紅燈，由乙○○所騎乘之機車，肇事致被
    害人黃鈺雯因顱骨破裂、胸腹部挫傷併多處骨折及內出血而當場不治死亡，被告
    顯有過失甚明，被告於本院中之自白應與事實相符。而被告之過失行為與被害人
    黃鈺雯之死亡間具有相當因果關係。本件事證明確，被告過失致死犯行洵堪認定
    。
二、被告甲○○係賢惠交通有限公司大貨車司機，平日以駕駛大貨車為業，業據被告
    供承在卷，為從事業務之人，其於執行業務中肇事致人於死，核被告所為，係犯
    刑法第二百七十六條第二項之業務過失致死罪。爰審酌被告過失程度之輕重，被
    害人黃鈺雯因本件車禍死亡，所生危害重大，被告肇事坦承犯行，後態度尚稱良
    好及肇事後被告已與被害人黃鈺雯家屬達成民事和解（參卷附臺中縣大里市調解
    委員會調解書）並賠償損害等一切情狀，量處如主文所示之刑。又查被告前未曾
    受有期徒刑以上刑之宣告，有臺灣高等法院被告全國前案紀錄表、臺灣臺中地方
    法院檢察署刑案資料查註紀錄表在卷可按。被告因過失致犯本罪，其經此教訓，
    當知謹慎而無再犯之虞，本院認所宣告之刑，以暫不執行為宜，爰併宣告緩刑三
    年，以勵自新。
三、次按告訴乃論之罪，告訴人於第一審辯論終結前，得撤回其告訴；又告訴經撤回
    者，應諭知不受理之判決。刑事訴訟法第二百三十八條第一項、第三百零三條第
    三款，分別定有明文。公訴意旨另認被告因本件車禍同時肇致被害人乙○○受有
    左小腿頓挫傷並瘀腫之傷害，且經被害人乙○○提起告訴，因認被告另有刑法
    第二百八十四條第二項前段之業務過失傷害罪嫌部分，因業務過失傷害罪為告訴
    乃論之罪，告訴人依法得於第一審辯終結前撤回其告訴。而本件告訴人乙○○於
    本院九十四年六月十七日審理時當庭撤回對被告之告訴，此有本院審判筆錄在卷
    可查。告訴人乙○○既於第一審辯論終結前撤回其告訴，且公訴人認此與前開論
    罪科刑之業務過失致死罪部分為想像競合犯，為裁判上一罪，爰不另為不受理之
    諭知，附此敘明。
據上論斷，應依刑事訴訟法第二百七十三條之一第一項、第二百九十九條第一項前段
，刑法第二百七十六條第二項、第七十四條第一款，罰金罰鍰提高標準條例第一條前
段，判決如主文。
本案經檢察官丙○○到庭執行職務。
中　　　華　　　民　　　國　　九十四　　年　　　六　　　月　　 三十 　　日
                                  臺灣臺中地方法院交通法庭
                                      法　官  張清洲
右正本證明與原本無異。
如不服本判決，應於送達後十日內向本院提出上訴狀（須附繕本），上訴於臺灣高等
法院臺中分院。
                                        書記官
中　　　華　　　民　　　國　　九十四　　年　　　六　　　月　　 三十 　　日
附錄論罪科刑法條
中華民國刑法第二百七十六條
因過失致人於死者，處二年以下有期徒刑、拘役或二千元以下罰金。
從事業務之人，因業務上之過失犯前項之罪者，處五年以下有期徒刑或拘役，得併科
三千元以下罰金。
